NOA SILLAM

Recherche de stage en développement web

16 TER RUE ETIENNE MARCEL, 93500, PANTIN

0750266166 | noasillam@gmail.com

ÂGE: 20 ANS | NATIONALITÉ: FRANÇAISE | AUTRE: 0148442294

PROFIL PROFESSIONNEL

Étudiante motivée en informatique, je bénéficie d'une expérience pratique dans la réalisation d'activités acquises au cours de divers stages et formations. Dotée d'une grande capacité d'adaptation, je sais me montrer motivée et digne de confiance dans la réalisation de mes missions.

PARCOURS PROFESSIONNEL

L'INSTITUT DU CANAL

Stagiaire | Pantin | Stage | Mai 2021 - Juin 2021 Création d'un site internet en HTML, CSS3, JS

CRECHE OZAR HATORAH

Stagiaire | Paris | Stage | Décembre 2015 - Janvier 2016

Surveillance des enfants, activité, ect...

CHEZ DES PARTICULIERS

cour de mathématiques | Paris

COMPÉTENCES

Langage:

- HTML et CSS
- Javascript
- Ajax

- PHP
- SQL
- Java
- · Python

FORMATION

BTS SIO SLAM Informatique

Ort Daniel Mayer

Montreuil, 93 | Septembre 2020 - En cours

MOOC DE LA CNIL Informatique

CNIL

Montreuil, 93 | Avril 2021 - Mai 2021

CERTIFICATION CISCO Informatique

Cisco

Montreuil | Septembre 2020 - Mai 2021

BACCALAURÉAT Scientifique

Ozar Hatorah

Paris I Septembre 2018 - Juillet 2019

LANGUES

Anglais	Espagnol
Intermédiaire (B1)	Intermédiaire (B1)

CENTRES D'INTÉRÊT

Pâtisserie